臺灣高等法院刑事裁定
110年度聲字第662號
聲  請  人  臺灣高等檢察署檢察官
受  刑  人  吳光智



上列聲請人因受刑人數罪併罰有二裁判以上，聲請定其應執行之
刑（聲請案號：臺灣高等檢察署110年度執聲字第173號），本院
裁定如下：
    主  文
吳光智犯如附表所示各罪所處之刑，應執行有期徒刑肆年陸月。
    理  由
一、聲請意旨略以：上列受刑人吳光智因詐欺等數罪，先後經判
    決確定如附表，應依刑法第50條第1項第1款、第2項、第53
    條、第51條第5款規定，定其應執行之刑，爰依刑事訴訟法
    第477條第1項聲請裁定等語。
二、按「裁判確定前犯數罪者，併合處罰之。但有下列情形之一
    者，不在此限：一、得易科罰金之罪與不得易科罰金之罪。
    二、得易科罰金之罪與不得易服社會勞動之罪。三、得易服
    社會勞動之罪與不得易科罰金之罪。四、得易服社會勞動之
    罪與不得易服社會勞動之罪」、「前項但書情形，受刑人請
    求檢察官聲請定應執行刑者，依第51條規定定之」、「數罪
    併罰，有二裁判以上者，依第51條之規定，定其應執行之刑
    」、「數罪併罰，分別宣告其罪之刑，依下列各款定其應執
    行者：……五、宣告多數有期徒刑者，於各刑中之最長期以上
    ，各刑合併之刑期以下，定其刑期。但不得逾30年」，刑法
    第50條第1項、第2項、第53條、第51條第5款分別定有明文
    。再者，法律上屬於自由裁量之事項，有其外部性界限及內
    部性界限，並非概無拘束。依據法律之具體規定，法院應在
    其範圍選擇為適當之裁判者，為外部性界限；而法院為裁判
    時，應考量法律之目的，及法律秩序之理念所在者，為內部
    性界限。法院為裁判時，二者均不得有所踰越。在數罪併罰
    ，有二裁判以上，定其應執行之刑時，固屬於法院自由裁量
    之事項，然仍應受前揭外部性界限及內部性界限之拘束（最
    高法院94年度台非字第233號判決意旨參照）。又刑事訴訟
    法第370條第2項「前項所稱刑，指宣告刑及數罪併罰所定應
    執行之刑」、第3項「第1項規定，於第一審或第二審數罪併
    罰之判決，一部上訴經撤銷後，另以裁定定其應執行之刑時
    ，準用之」之規定，已針對第二審上訴案件之定應執行之刑
    ，明定有不利益變更禁止原則之適用；而分屬不同案件之數
    罪併罰有應更定執行刑之情形，倘一裁判宣告數罪之刑，曾
    經定其執行刑，再與其他裁判宣告之刑定其執行刑時，在法
    理上亦應同受此原則之拘束，亦即，另定之執行刑，其裁量
    所定之刑期，不得較重於前定之執行刑加計後裁判宣告之刑
    之總和（最高法院103年度台抗字第707號、第674號裁定意
    旨參照）。
三、經查：受刑人因犯如附表所示之罪，經如附表所示法院各判
    處如附表所示之刑，均經分別確定在案，此有臺灣新北地方
    法院108年度簡上字第1121號刑事判決、108年度審訴字第14
    12號刑事判決、108年度金訴字第70號、108年度訴字第777
    號刑事判決、本院108年度上訴字第4237號刑事判決、108年
    度上訴字第4170號刑事判決、最高法院109年度台上字第244
    5號刑事判決、109年度台上字第3795號刑事判決及本院被告
    前案紀錄表等在卷可參。受刑人所犯上開各罪中，有得易科
    罰金亦得易服社會勞動之罪（附表編號1），復有不得易科
    罰金亦不得易服社會勞動之罪（附表編號2至18），雖已合
    於刑法第50條第1項但書規定，惟受刑人已請求檢察官聲請
    定其應執行刑，有「定刑聲請切結書」存卷可憑，自應依據
    刑法第50條第2項規定，依同法第51條規定定其應執行刑。
    茲檢察官聲請最後事實審之本院就受刑人所犯如附表所示之
    罪定其應執行之刑（按：如附表編號1、3至9所示案件之判
    決法院分別為臺灣新北地方法院、本院，判決日期均為民國
    109年4月28日，有卷附臺灣新北地方法院108年度簡上字第1
    121號刑事判決、本院108年度上訴字第4170號刑事判決及本
    院被告前案紀錄表等可參，是臺灣新北地方法院及本院均屬
    最後事實審之法院），本院審核後認檢察官之聲請於法並無
    不合，爰就受刑人所犯如附表所示之罪，依刑法第51條第5
    款限制加重原則規定之外部性界限（即以最長期宣告刑有期
    徒刑1年5月為下限，以宣告刑總和有期徒刑27年3月為上限
    ），並參酌(1)如附表編號2所示之罪曾經臺灣新北地方法院
    以108年度審訴字第1412號判決應執行有期徒刑1年8月，嗣
    經本院以108年度上訴字第4237號判決上訴駁回，再經最高
    法院以109年度台上字第2445號判決上訴駁回確定；(2)如附
    表編號3至9所示之罪曾經本院以108年度上訴字第4170號判
    決應執行有期徒刑1年8月，嗣經最高法院以109年度台上字
    第3795號判決上訴駁回確定；(3)如附表編號10至18所示之
    罪曾經臺灣新北地方法院以108年度金訴字第70號、108年度
    訴字第777號判決應執行有期徒刑2年4月，嗣經本院以109年
    度上訴字第2149號案件受理後，因撤回上訴而確定等情【是
    此時裁量所定之刑期，不得較重於前定各執行刑（有期徒刑
    1年8月、1年8月、2年4月）加計其餘裁判之宣告刑（有期徒
    刑3月）總和有期徒刑5年11月】，再考量受刑人之犯罪次數
    、情節及貫徹刑法量刑公平正義理念（按受刑人所犯如附表
    編號2至18所示之罪，均為三人以上共同詐欺取財罪，犯罪
    時間為107年12月至108年1月間，時間相近，犯罪類型、行
    為態樣、手段、動機均相同或相類，責任非難重複程度相對
    較高）等情，定受刑人應執行之刑。
據上論斷，應依刑事訴訟法第477條第1項，刑法第50條第2項、
第53條、第51條第5款，裁定如主文。
中　　華　　民　　國　　110 　年　　2 　　月　　26　　日
                  刑事第十八庭  審判長法  官  何俏美
                                      法  官  葉乃瑋
                                      法  官  黃紹紘
以上正本證明與原本無異。
如不服本裁定，應於收受送達後5日內向本院提出抗告狀。
                                      書記官  顏淑華
中　　華　　民　　國　　110 　年　　3 　　月　　4 　　日

附表
編    號  1 2 3 罪    名  竊盜 （竊盜罪） 詐欺 （三人以上共同詐欺取財罪） 詐欺 （三人以上共同詐欺取財罪） 宣 告 刑  有期徒刑3月 有期徒刑1年1月（共8罪） 有期徒刑1年1月 犯罪日期  民國107年12月5日 ①108年1月3日 ②108年1月3日 ③108年1月3日 ④108年1月2日 ⑤108年1月2日 ⑥108年1月3日 ⑦108年1月3日 ⑧108年1月3日 107年12月26日 偵查機關年度案號  臺灣新北地方檢察署108年度偵字第11830號 臺灣新北地方檢察署108年度偵字第14396號等 臺灣新北地方檢察署108年度偵字第3346號 最後事實審 法院 臺灣新北地方法院 臺灣高等法院 臺灣高等法院  案號 108年度簡上字第1121號 108年度上訴字第4237號 108年度上訴字第4170號  判決日期 109年4月28日 109年3月17日 109年4月28日 確定判決 法院 臺灣新北地方法院 最高法院 最高法院  案號 108年度簡上字第1121號 109年度台上字第2445號 109年度台上字第3795號  確定日期 109年4月28日 109年5月20日 109年8月12日 是否為得易科罰金之案件  是（聲請書附表誤載為否） 否 否 是否為得易服社會勞動之案件  是 否 否 備    註  臺灣新北地方檢察署109年度執字第7815號 臺灣新北地方檢察署109年度執字第7967號 臺灣新北地方檢察署109年度執字第11387號    編號2業經臺灣新北地方法院以108年度審訴字第1412號判決應執行有期徒刑1年8月，嗣經臺灣高等法院以108年度上訴字第4237號判決上訴駁回，再經最高法院以109年度台上字第2445 號判決上訴駁回確定 編號3至9業經臺灣高等法院以108年度上訴字第4170號判決應執行有期徒刑1年8月，嗣經最高法院以109年度台上字第3795號判決上訴駁回確定 

編    號  4 5 6 罪    名  詐欺 （三人以上共同詐欺取財罪） 詐欺 （三人以上共同詐欺取財罪） 詐欺 （三人以上共同詐欺取財罪） 宣 告 刑  有期徒刑1年1月 有期徒刑1年 有期徒刑1年 犯罪日期  107年12月26日 107年12月26日 107年12月26日 偵查機關年度案號  臺灣新北地方檢察署108年度偵字第3346號 臺灣新北地方檢察署108年度偵字第3346號 臺灣新北地方檢察署108年度偵字第3346號 最後事實審 法院 臺灣高等法院 臺灣高等法院 臺灣高等法院  案號 108年度上訴字第4170號 108年度上訴字第4170號 108年度上訴字第4170號  判決日期 109年4月28日 109年4月28日 109年4月28日 確定判決 法院 最高法院 最高法院 最高法院  案號 109年度台上字第3795號 109年度台上字第3795號 109年度台上字第3795號  確定日期 109年8月12日 109年8月12日 109年8月12日 是否為得易科罰金之案件  否 否 否 是否為得易服社會勞動之案件  否 否 否 備    註  臺灣新北地方檢察署109年度執字第11387號 臺灣新北地方檢察署109年度執字第11387號 臺灣新北地方檢察署109年度執字第11387號   編號3至9業經臺灣高等法院以108年度上訴字第4170號判決應執行有期徒刑1年8月，嗣經最高法院以109年度台上字第3795號判決上訴駁回確定   

編    號  7 8 9 罪    名  詐欺 （三人以上共同詐欺取財罪） 詐欺 （三人以上共同詐欺取財罪） 詐欺 （三人以上共同詐欺取財罪） 宣 告 刑  有期徒刑1年 有期徒刑1年 有期徒刑1年 犯罪日期  107年12月27日 107年12月29日 107年12月29日 偵查機關年度案號  臺灣新北地方檢察署108年度偵字第3346號 臺灣新北地方檢察署108年度偵字第3346號 臺灣新北地方檢察署108年度偵字第3346號 最後事實審 法院 臺灣高等法院 臺灣高等法院 臺灣高等法院  案號 108年度上訴字第4170號 108年度上訴字第4170號 108年度上訴字第4170號  判決日期 109年4月28日 109年4月28日 109年4月28日 確定判決 法院 最高法院 最高法院 最高法院  案號 109年度台上字第3795號 109年度台上字第3795號 109年度台上字第3795號  確定日期 109年8月12日 109年8月12日 109年8月12日 是否為得易科罰金之案件  否 否 否 是否為得易服社會勞動之案件  否 否 否 備    註  臺灣新北地方檢察署109年度執字第11387號 臺灣新北地方檢察署109年度執字第11387號 臺灣新北地方檢察署109年度執字第11387號   編號3至9業經臺灣高等法院以108年度上訴字第4170號判決應執行有期徒刑1年8月，嗣經最高法院以109年度台上字第3795號判決上訴駁回確定   

編    號  10 11 12 罪    名  詐欺 （三人以上共同詐欺取財罪） 詐欺 （三人以上共同詐欺取財罪） 詐欺 （三人以上共同詐欺取財罪） 宣 告 刑  有期徒刑1年5月 有期徒刑1年4月 有期徒刑1年3月 犯罪日期  108年1月2日 107年12月27日 107年12月18日、19日 偵查機關年度案號  臺灣新北地方檢察署108年度偵字第5371號等 臺灣新北地方檢察署108年度偵字第5371號等 臺灣新北地方檢察署108年度偵字第5371號等 最後事 實審 法院 臺灣新北地方法院 臺灣新北地方法院 臺灣新北地方法院  案號 108年度金訴字第70號、108年度訴字第777號（聲請書附表略載為108年度金訴字第70號） 108年度金訴字第70號、108年度訴字第777號（聲請書附表略載為108年度金訴字第70號） 108年度金訴字第70號、108年度訴字第777號（聲請書附表略載為108年度金訴字第70號）  判決日期 109年3月30日 109年3月30日 109年3月30日 確定判 決 法院 臺灣新北地方法院 臺灣新北地方法院 臺灣新北地方法院  案號 108年度金訴字第70號、108年度訴字第777號（聲請書附表略載為108年度金訴字第70號） 108年度金訴字第70號、108年度訴字第777號（聲請書附表略載為108年度金訴字第70號） 108年度金訴字第70號、108年度訴字第777號（聲請書附表略載為108年度金訴字第70號）  確定日期 109年8月10日 109年8月10日 109年8月10日 是否為得易科罰金之案件  否 否 否 是否為得易服社會勞動之案件  否 否 否 備    註  臺灣新北地方檢察署109年度執字第11388號 臺灣新北地方檢察署109年度執字第11388號 臺灣新北地方檢察署109年度執字第11388號   編號10至18業經臺灣新北地方法院以108年度金訴字第70號、108年度訴字第777號判決應執行有期徒刑2年4月，嗣經臺灣高等法院以109年度上訴字第2149號案件受理後，因撤回上訴而確定   

編    號  13 14 15 罪    名  詐欺 （三人以上共同詐欺取財罪） 詐欺 （三人以上共同詐欺取財罪） 詐欺 （三人以上共同詐欺取財罪） 宣 告 刑  有期徒刑1年3月 有期徒刑1年3月 有期徒刑1年2月 犯罪日期  107年12月18日 107年12月18日 107年12月18日 偵查機關年度案號  臺灣新北地方檢察署108年度偵字第5371號等 臺灣新北地方檢察署108年度偵字第5371號等 臺灣新北地方檢察署108年度偵字第5371號等 最後事 實審 法院 臺灣新北地方法院 臺灣新北地方法院 臺灣新北地方法院  案號 108年度金訴字第70號、108年度訴字第777號（聲請書附表略載為108年度金訴字第70號） 108年度金訴字第70號、108年度訴字第777號（聲請書附表略載為108年度金訴字第70號） 108年度金訴字第70號、108年度訴字第777號（聲請書附表略載為108年度金訴字第70號）  判決日期 109年3月30日 109年3月30日 109年3月30日 確定判 決 法院 臺灣新北地方法院 臺灣新北地方法院 臺灣新北地方法院  案號 108年度金訴字第70號、108年度訴字第777號（聲請書附表略載為108年度金訴字第70號） 108年度金訴字第70號、108年度訴字第777號（聲請書附表略載為108年度金訴字第70號） 108年度金訴字第70號、108年度訴字第777號（聲請書附表略載為108年度金訴字第70號）  確定日期 109年8月10日 109年8月10日 109年8月10日 是否為得易科罰金之案件  否 否 否 是否為得易服社會勞動之案件  否 否 否 備    註  臺灣新北地方檢察署109年度執字第11388號 臺灣新北地方檢察署109年度執字第11388號 臺灣新北地方檢察署109年度執字第11388號   編號10至18業經臺灣新北地方法院以108年度金訴字第70號、108年度訴字第777號判決應執行有期徒刑2年4月，嗣經臺灣高等法院以109年度上訴字第2149號案件受理後，因撤回上訴而確定   

編    號  16 17 18 罪    名  詐欺 （三人以上共同詐欺取財罪） 詐欺 （三人以上共同詐欺取財罪） 詐欺 （三人以上共同詐欺取財罪） 宣 告 刑  有期徒刑1年2月 有期徒刑1年2月 有期徒刑1年2月 犯罪日期  107年12月20日（聲請書附表誤載為30日） 108年1月2日 108年1月2日 偵查機關年度案號  臺灣新北地方檢察署108年度偵字第5371號等 臺灣新北地方檢察署108年度偵字第5371號等 臺灣新北地方檢察署108年度偵字第5371號等 最後事 實審 法院 臺灣新北地方法院 臺灣新北地方法院 臺灣新北地方法院  案號 108年度金訴字第70號、108年度訴字第777號（聲請書附表略載為108年度金訴字第70號） 108年度金訴字第70號、108年度訴字第777號（聲請書附表略載為108年度金訴字第70號） 108年度金訴字第70號、108年度訴字第777號（聲請書附表略載為108年度金訴字第70號）  判決日期 109年3月30日 109年3月30日 109年3月30日 確定判 決 法院 臺灣新北地方法院 臺灣新北地方法院 臺灣新北地方法院  案號 108年度金訴字第70號、108年度訴字第777號（聲請書附表略載為108年度金訴字第70號） 108年度金訴字第70號、108年度訴字第777號（聲請書附表略載為108年度金訴字第70號） 108年度金訴字第70號、108年度訴字第777號（聲請書附表略載為108年度金訴字第70號）  確定日期 109年8月10日 109年8月10日 109年8月10日 是否為得易科罰金之案件  否 否 否 是否為得易服社會勞動之案件  否 否 否 備    註  臺灣新北地方檢察署109年度執字第11388號 臺灣新北地方檢察署109年度執字第11388號 臺灣新北地方檢察署109年度執字第11388號   編號10至18業經臺灣新北地方法院以108年度金訴字第70號、108年度訴字第777號判決應執行有期徒刑2年4月，嗣經臺灣高等法院以109年度上訴字第2149號案件受理後，因撤回上訴而確定